hu: A grafikus táblagép tartalmazott tartozékai: Tollradír; Tollhegyek; Tolltartó; Tolltároló; Tollrögzítő kötél; Állvány; Egyéb
tr: Grafik tablet aksesuarları dahil: Tükenmez kalem silgisi; Kalem uçları; Kalem standı; Kalem saklama alanı; Kalem ipi; Stant; Diğer
lt-LT: Pridėti grafinės planšetės priedai: Pieštukas-trintukas; Rašiklio plunksna; Rašiklio stovas; Rašiklio dėklas; Rašiklio dirželis; Stovas; Kita
sv: Tillbehör för digitalt ritbord som ingår: Suddgummi; Pennspetsar; Pennställ; Pennförvaring; Penntråd; Stativ; Övrigt
hr-HR: Uključeni dodatni pribor za grafički tablet: Gumica za olovku; Vrhovi olovke; Stalak za olovku; Pohrana za olovku; Vezica za olovku; Stalak; Ostalo
nb: Tilbehør til grafikknettbrett inkludert: Viskelær; Pennespisser; Pennstativ; Pennlager; Pennefeste; Stativ; Annet
pl: Akcesoria do tabletu graficznego w zestawie: Gumka do pióra; Końcówki pióra; Stojak na pióro; Przechowywanie pióra; Zabezpieczenie pióra; Statyw; Inne
th: รวมอุปกรณ์เสริมของกราฟิกส์แท็บเล็ต: ยางลบปากกา; หัวปากกา; ที่วางปากกา; ที่เก็บปากกา; สายป้องกันการตก; ที่ตั้ง; อื่นๆ
vi: Đi kèm phụ kiện máy tính bảng đồ họa: Bút tẩy; Ngòi bút; Giá đựng bút; Chỗ đặt bút; Dây buộc bút; Giá đỡ; Khác
sk-SK: Príslušenstvo grafického tabletu zahrnuté v cene: Guma na pero; Hroty pera; Stojan na perá; Odkladač na perá; Retiazka na pero; Stojan; Iné
ru: Аксессуары для графического планшета в комплекте: Ластик для пера; Наконечники для пера; Подставка для пера; Хранение пера; Шнур для пера; Подставка; Другое
it: Accessori per tavoletta grafica inclusi: Gomma per penna; Pennini della penna; Portapenne; Archiviazione penne; Laccio per penna; Supporto; Altro
zh-TW: 包括繪圖板配件: 鋼筆橡皮擦; 筆尖; 筆架; 收筆盒; 繫筆繩; 立架; 其他
ro-RO: Accesorii pentru tabletă grafică incluse: Gumă pentru stilou; Penițe pentru stilou; Suport pentru stilou; Depozitare stilou; Dispozitiv de fixare stilou; Suport; Altele
ko: 그래픽 태블릿 액세서리 포함: 펜 지우개; 펜촉; 펜 스탠드; 펜 보관; 펜 테더; 스탠드; 기타
sl-SI: Priloženi dodatki za grafični tablični računalnik: Radirka za pisalo; Konice peresa; Stojalo za pisala; Shranjevanje pisala; Prostor za pisalo; Stojalo; Drugo
fr: Accessoires pour tablette graphique inclus: Gomme de stylet; Pointes de stylo; Porte-stylo; Rangement pour stylet; Attache-stylet; Support; Autre
de: Grafiktablet-Zubehör inklusive: Radiergummi; Stiftspitzen; Stifthalter; Stiftaufbewahrung; Stifthalter; Ständer; Sonstiges
fi: Grafiikkatabletin tarvikkeet mukana: Pyyhekumi; Kynän kärjet; Kynäjalusta; Kynän säilytystila; Kynän kiinnitys; Jalusta; Muu
es: Accesorios para tableta gráfica incluidos: Borrador de lápiz; Puntas de lápiz; Portalápices; Almacenamiento de lápices; Sujeción para lápiz; Soporte; Otros
pt-PT: Acessórios para tablet gráfico incluídos: Borracha de caneta; Pontas de caneta; Suporte de caneta; Armazenamento de caneta; Cabo de caneta; Suporte; Outro
ja: 付属のグラフィックタブレットアクセサリ: ペン消し; ペン先; ペンスタンド; ペン収納; ペンテザー; スタンド; その他
en: Graphics tablet accessories included: Pen eraser; Pen nibs; Pen stand; Pen storage; Pen tether; Stand; Other
da: Tilbehør til grafisk tablet medfølger: Viskelæder til pen; Pennenibs; Pennestativ; Penneopbevaring; Pennespænde; Stativ; Andet
cs: Obsažené příslušenství grafického tabletu: Guma na pera; Hroty per; Stojan na pera; Uložení pera; Uchycení pera; Stojan; Jiné
bg-BG: Включени аксесоари за графични таблети: Гума за писалка; Пера за писалки; Стойка за писалки; Съхранение на писалки; Връзка за писалка; Стойка; Други
el: Περιλαμβανόμενα αξεσουάρ γραφίδας tablet: Γόμα στυλό; Μύτες στυλό; Βάση στυλό; Αποθήκευση στυλό; Δέσμη στυλό; Κατακόρυφη; Άλλο
nl: Graphics tablet-accessoires inbegrepen: Gum voor pen; Penpunten; Pennenhouder; Opbergen van pennen; Pennenband; Standaard; Andere
zh-CN: 包含手写板/绘图板配件: 笔橡皮擦; 笔尖; 笔架; 笔收纳盒; 笔系绳; 支架; 其他
pt-BR: Acessórios para mesa gráfica incluídos: Borracha de caneta; Pontas de caneta; Suporte para caneta; Armazenamento de caneta; Caneta com fio; Suporte; Outro